【裁判字號】    98,台抗,637
【裁判日期】    980820
【裁判案由】    排除侵害等
【裁判全文】
最高法院民事裁定              九十八年度台抗字第六三七號
再 抗告 人  甲○○
訴訟代理人  葉智幄律師
上列再抗告人因與相對人桃園縣政府間請求排除侵害等事件，對
於中華民國九十八年六月十五日台灣高等法院裁定（九十八年度
抗字第七六八號），提起再抗告，本院裁定如下：
    主  文
再抗告駁回。
再抗告訴訟費用由再抗告人負擔。
    理  由
按核定訴訟標的之價額，以起訴時之交易價額為準；無交易價額
者，以原告就訴訟標的所有之利益為準，民事訴訟法第七十七條
之一第二項定有明文。又請求將土地上之房屋拆除並交還土地之
訴，係以土地之交還請求權為訴訟標的，其訴訟標的之價額應以
土地之價額為準，房屋之價額不包括在內。至被告占用土地使用
利益，乃原告起訴時得附隨之請求。查相對人向台灣桃園地方法
院（下稱桃園地院）起訴請求再抗告人排除侵害等，桃園地院判
決再抗告人應拆除坐落桃園市○○段一四八六地號、一四八七地
號、一六八二地號土地上如桃園地院判決附圖（下稱附圖）所示
B、C、D、E、F、G、H、I、J、K、L、M、N、O之地上物，將占用
之上開土地併同附圖所示甲、乙、丁、戊、己、庚之土地全部騰
空交還相對人；並給付新台幣（下同）一百十萬一千四百七十九
元及按月給付之二萬三千六百九十元。再抗告人提起上訴，桃園
地院計算訴訟標的之價額為二千二百七十九萬八千六百十元。命
再抗告人補繳上訴費用。再抗告人不服，提起抗告。原法院以：
再抗告人提起上訴，應依其上訴聲明之訴訟標的，依起訴時之交
易價額合併計算其上訴利益。而關於上揭拆除地上物，返還土地
部分，相對人係本於土地所有權請求再抗告人拆除地上物，並返
還占用之土地，應按相對人起訴時系爭土地之交易價額核定本件
訴訟標的價額。相對人係於九十七年二月十四日起訴，系爭一四
八六地號、一四八七地號土地於九十七年一月之公告現值為每平
方公尺一萬七千二百元，系爭一六八二地號土地之公告現值為每
平方公尺一萬一千一百元，依上開土地公告現值及再抗告人占用
土地面積，計算本件再抗告人提起上訴之訴訟標的價額合計為二
千二百七十九萬八千六百十元。至桃園地院判決主文關於給付相
當租金之不當得利部分，依民事訴訟法第七十七條之二第二項規
定，不併算其價額。桃園地院依此核定本件訴訟標的價額，經核
並無違誤等詞，因而維持桃園地院之裁定，駁回再抗告人之抗告
，經核並無適用法規顯有錯誤之情形。再抗告人再為抗告，徒以
：依相對人於起訴時，主張再抗告人承諾負責繳納全部積欠補償
金，請求分期繳納，而未依約繳納，乃訴請再抗告人排除侵害及
請求返還不當得利。則相對人起訴時，就系爭土地所有之利益應
為占用基地之使用補償金，應一律按收租金當期土地申報地價年
息百分之五計收，僅為二十六萬四千五百七十八元，原裁定適用
法規顯有錯誤等詞，求予廢棄原裁定，非有理由。
據上論結，本件再抗告為無理由。依民事訴訟法第四百九十五條
之一第二項、第四百八十一條、第四百四十九條第一項、第九十
五條、第七十八條，裁定如主文。
中    華    民    國  九十八  年    八    月   二十   日
                      最高法院民事第七庭
                          審判長法官  劉  福  聲
                                法官  鄭  玉  山
                                法官  袁  靜  文
                                法官  許  澍  林
                                法官  葉  勝  利
      本件正本證明與原本無異
                                      書  記  官
中    華    民    國  九十八  年    九    月    二    日
                                                      v


司法院資訊處製作；財團法人民間司法改革基金會備份。
